【裁判字號】    99,訴,1393
【裁判日期】    990924
【裁判案由】    槍砲彈藥刀械管制
【裁判全文】
臺灣板橋地方法院刑事判決              99年度訴字第1393號
公  訴  人  臺灣板橋地方法院檢察署檢察官
被      告  甲○○
選任辯護人  黃勝文律師
            李進成律師
上列被告因違反槍砲彈藥刀械管制條例案件，經檢察官提起公訴
（99年度偵字第4673號），本院判決如下：
    主  文
甲○○犯非法持有空氣槍罪，處有期徒刑壹年拾月，併科罰金新
臺幣陸萬元，罰金如易服勞役，以新臺幣壹仟元折算壹日，扣案
如附表所示之空氣槍壹枝（含配件瞄準器壹個、鋼瓶拾陸瓶）沒
收。
    事  實
一、甲○○基於非法持有空氣槍之犯意，於民國98年5 月間某日
    ，在臺北縣土城市○○路、中正路口，向某真實姓名、年籍
    不詳之成年男子，以新臺幣15,000元之價格，購入如附表所
    示可發射金屬具殺傷力之空氣槍1 枝（含配件瞄準器1 個、
    鋼瓶16瓶）及鋼珠1 批，供己把玩，而非法持有之。嗣警方
    因不詳民眾報案，於99年1 月27日晚間11時40分許，在臺北
    縣土城市○○路、廣福街口，甲○○使用之車牌號碼DV－34
    81號自用小客車上，扣得該空氣槍（含配件瞄準器、鋼瓶）
    瓶）及鋼珠91顆，始查悉上情。
二、案經臺北縣政府警察局土城分局報告臺灣板橋地方法院檢察
    署檢察官偵查起訴。
    理  由
一、上開犯罪事實，業據被告甲○○於本院審理時坦承不諱，並
    有扣案如附表所示之空氣槍可資證明。而該空氣槍經鑑定結
    果，可以發射金屬彈丸（直徑5.97mm，重量0.88g ），且最
    大發射速度為177 公尺／秒，計算其動能約14焦耳，換算單
    位面積動能為49焦耳／平方公分，有臺北縣政府警察局99年
    2 月3 日北縣警鑑字第0900000000號鑑驗書在卷可稽，對照
    同份報告所載：內政部警政署刑事警察局對活豬作射擊測試
    結果，彈丸單位面積動能達24焦耳／平方公分，即足以穿入
    豬隻皮肉層；依日本科學研究所之研究結果，彈丸單位面積
    動能達20焦耳／平方公分，即足以穿入人體皮肉層等節，該
    空氣槍自屬可發射金屬具殺傷力之槍枝無訛。足認被告之自
    白與事實相符。本案事證明確，應依法論科。
二、核被告所為，係犯槍砲彈藥刀械管制條例第8 條第4 項之非
    法持有空氣槍罪。被告購入如附表所示空氣槍後，未見有以
    之從事不法行為的積極證據，所辯持有之目的僅是供己把玩
    ，難認不實，現行槍砲彈藥刀械管制條例第8 條第4 項規定
    應以3 年以上有期徒刑之自由刑相繩，參諸槍砲彈藥刀械管
    制條例第8 條之修正草案，已依司法院釋字第669 號解釋意
    旨，增列持有空氣槍而情節輕微者，得減輕其刑之規定，本
    院認依被告犯罪情節，非無情輕法重，而有可憫恕之處，縱
    科以法定最低度刑，仍嫌過苛，茲依刑法第59條規定，減輕
    其刑。爰審酌被告犯罪之動機、目的、手段、素行、所生危
    害、犯後坦承犯行之態度等一切情狀，量處如主文所示之刑
    ，並就所處之罰金刑，諭知易服勞役之折算標準。被告固請
    求本院予其緩刑宣告，然被告前已因相同犯行，經法院判處
    有期徒刑1 年2 月，緩刑3 年確定，有臺灣基隆地方法院90
    年度訴字第341 號刑事判決存卷可參，檢察官指稱被告未能
    悔改，洵非無據，礙難准被告之請。扣案如附表所示之空氣
    槍1 枝（含配件瞄準器1 個，鋼瓶16瓶），屬違禁物（最高
    法院90年度臺上字第6401號判決參照），應依刑法第38條第
    1 項第1 款之規定予以沒收。至扣案之鋼珠91顆，與前揭空
    氣槍乃各自獨立之物，且外觀、材質與一般鋼珠無異，非屬
    違禁物（最高法院90年度臺上字第542 號判決參照），復與
    被告所犯非法持有空氣槍罪間，不具必然之關連性，故不予
    宣告沒收，附此敘明。
據上論斷，應依刑事訴訟法第299 條第1 項前段，槍砲彈藥刀械
管制條例第8 條第4 項，刑法第11條前段、第59條、第42條第3
項、第38條第1 項第1 款，判決如主文。
本案經檢察官郭峻豪到庭執行職務。
中    華    民    國    99    年    9     月    24    日
             刑事第十九庭審判長法  官   許炎灶
                               法  官   廖怡貞
                               法  官   吳佳穎
以上正本證明與原本無異。
如不服本判決，應於判決送達後10日內敘明上訴理由，向本院提
出上訴狀 (應附繕本) ，上訴於臺灣高等法院。其未敘述上訴理
由者，應於上訴期間屆滿後20日內向本院補提理由書「切勿逕送
上級法院」。
                               書記官   周百川
中    華    民    國    99    年    9     月    24    日
附錄本案論罪科刑法條：槍砲彈藥刀械管制條例第8 條第4 項。
槍砲彈藥刀械管制條例第8 條
未經許可，製造、販賣或運輸鋼筆槍、瓦斯槍、麻醉槍、獵槍、
空氣槍或第4 條第1 項第1 款所定其他可發射金屬或子彈具有殺
傷力之各式槍砲者，處無期徒刑或5 年以上有期徒刑，併科新臺
幣1 千萬元以下罰金。
未經許可，轉讓、出租或出借前項所列槍枝者，處5 年以上有期
徒刑，併科新臺幣1 千萬元以下罰金。
意圖供自己或他人犯罪之用，而犯前2 項之罪者，處無期徒刑或
7 年以上有期徒刑，併科新臺幣1 千萬元以下罰金。
未經許可，持有、寄藏或意圖販賣而陳列第1 項所列槍枝者，處
3 年以上10年以下有期徒刑，併科新臺幣700 萬元以下罰金。
第1 項至第3 項之未遂犯罰之。
附表：
┌──┬───────┬──┬───────────────────┬───────┐
│編號│扣    押    物│數量│鑑          定          結          果│備          註│
├──┼───────┼──┼───────────────────┼───────┤
│ 1  │空氣槍（槍枝管│1 枝│認係氣體動力式槍枝，以小型高壓氣體鋼瓶│臺北縣政府警察│
│    │制編號：110203│    │內氣體為發射動力，經以金屬彈丸測試3 次│局99年2 月3 日│
│    │5671號，含配件│    │，其中彈丸（直徑5.97mm，重量0.88g ）最│北縣警鑑字第09│
│    │瞄準器1 個，鋼│    │大發射速度為177 公尺／秒，計算其動能約│00000000號鑑驗│
│    │瓶16瓶）      │    │14焦耳，換算其單位面積動能為49焦耳／平│書參照        │
│    │              │    │方公分                                │              │
└──┴───────┴──┴───────────────────┴───────┘

司法院資訊處製作；財團法人民間司法改革基金會備份。
